臺灣高雄地方法院刑事判決　　　　　　110年度審易字第798號
公　訴　人　臺灣高雄地方檢察署檢察官
被　　　告　劉坤旺


上列被告因竊盜案件，經檢察官提起公訴（110年度偵字第12395
號），因被告於本院準備程序中為有罪之陳述，經本院告知簡式
審判程序意旨，並聽取公訴人、被告之意見後，依簡式審判程序
審理，判決如下：
    主  文
劉坤旺犯竊盜罪，累犯，處有期徒刑肆月，如易科罰金，以新臺
幣壹仟元折算壹日。未扣案之黃金耳環參對、鑽石耳環壹對及鑽
石項鍊壹條均沒收，於全部或一部不能沒收或不宜執行沒收時，
追徵其價額。
    事  實
一、劉坤旺於民國110年4月1日上午9時許，與雇主張國屏一同前
    往高雄市○○區○○路000巷00號施作熱水器工程，嗣於同
    日上午10時許，劉坤旺因施作前開工程行經詹秀峮位於2樓
    之房間前時，見該房門未上鎖，竟意圖為自己不法之所有，
    基於竊盜之犯意，自該房間門入內，徒手竊取詹秀峮置於房
    內梳妝台上之黃金耳環3對、鑽石耳環1對、鑽石項鍊1條，
    得手後旋即放入褲子之口袋，並繼續施作前開工程，於同日
    上午11時30分許，始搭乘計程車離去。嗣經詹秀峮發覺報警
    處理，而循線查獲上情。
二、案經詹秀峮告訴由高雄市政府警察局新興分局報告臺灣高雄
    地方檢察署檢察官偵查起訴。
    理  由
壹、程序部分
    本件被告劉坤旺所犯係死刑、無期徒刑、最輕本刑為3年以
    上有期徒刑以外之罪，其於準備程序進行中就被訴事實為有
    罪之陳述，經法官告知簡式審判程序之旨，並聽取檢察官、
    被告之意見後，本院認無不得或不宜改依簡式審判程序進行
    之情形。爰依刑事訴訟法第273條之1第1項規定，由法官進
    行簡式審判程序。又本件所引屬於被告以外之人於審判外陳
    述之傳聞證據，依同法第273條之2規定，不受第159條第1項
    關於傳聞法則規定之限制，依法有證據能力，合先敘明。
貳、實體部分
一、認定犯罪事實之理由及證據：
    上開犯行，業據被告於警詢（警卷第4至6頁）及本院審理時
    （審易卷第27、35、37頁）均坦承不諱，核與證人即告訴人
    詹秀峮於警詢（警卷第29至31頁）、證人張國平於警詢（警
    卷第23至25頁）、證人謝東霖於警詢（警卷第17至20頁）之
    證述，均參核相符。從而，被告之上開任意性之自白，核與
    卷內積極事證，印證相符，洵堪採為論罪之基礎。本件事證
    明確，被告犯行，堪以認定，應依法論科。
二、論罪部分：
  ㈠按刑法第321條第1項第2款所謂「毀」係指毀損，稱「越」
    則指踰越或超越，祇要踰越或超越門窗、牆垣或安全設備之
    行為，使該門窗、牆垣或安全設備喪失防閑作用，即該當於
    前揭規定之要件。再者，如係從門走入或開鎖啟門入室，均
    不得謂為踰越門窗。查本件被告係於修理熱水器工程時，趁
    機於該屋2樓進入告訴人未關門的房間而竊取上開財物，此
    據被告及告訴人於警詢時及本院審理時供承、證述在卷（警
    卷第5頁；審易卷第27、30頁），被告竊取物品之房間，其
    房門既並未關閉，依上開說明，其進出既難謂有何踰越而使
    門窗喪失防閑之作用。是核被告所為，係犯刑法第320條第1
    項之竊盜罪。起訴書論以刑法第321條第1項第2款之加重竊
    盜罪嫌，然依上開說明，容有未洽，本院自應依刑事訴訟法
    第300條，變更起訴法條如上而予審理。
  ㈡次按刑法第47條所規定累犯之加重，以受徒刑執行完畢，或
    一部之執行而赦免後，5年以內故意再犯有期徒刑以上之罪
    者，為其要件。查被告前曾因施用毒品案件，經本院以108
    年度簡字第1864號判決判處有期徒刑3月確定，於109年12月
    29日執行完畢等情，有臺灣高等法院被告前案紀錄表在卷可
    查，其於受徒刑之執行完畢後，5年以內故意再犯本件有期
    徒刑以上之罪，依刑法第47條第1項累犯之規定，構成累犯
    ，而司法院釋字第775號解釋意旨雖有指構成累犯者，不分
    情節，一律加重最低本刑，於不符合刑法第59條所定要件之
    情形下，致生行為人所受之刑罰超過其所應負擔罪責之個案
    ，不符罪刑相當原則、比例原則，於此範圍內，在刑法第47
    條第1項修正前，為避免發生上述罪刑不相當的情形，法院
    就該個案應裁量是否加重最低本刑。亦即僅於個案經裁量後
    認應處最低法定刑，又無法適用刑法第59條規定減輕之情形
    ，法院始應依此解釋意旨裁量不予加重最低本刑（臺灣高等
    法院高雄分院108年度上訴字第1042號、最高法院109年度台
    上字第619號判決意旨參照）。本件被告經後述之量刑審酌
    後，並未足認有應處最低法定刑，又無法適用刑法第59條規
    定減輕之情形，依上說明，即無從裁量不予加重最低本刑，
    爰依刑法第47條第1項規定，加重其刑
三、量刑審酌：
    爰以行為人之責任為基礎，審酌被告正值壯年，有謀生能力
    ，竟不思正當途徑獲取所需，因外面積欠債務，恣意竊取他
    人財物，侵害他人財產法益，所為實不足取，且迄未與告訴
    人和解或賠償。惟念其於犯後於警審程序均坦承犯行，態度
    非惡，衡以其犯罪手段平和，兼衡被告於審理時自陳高中畢
    業之教育程度，現從事臨時工、一天收入約新臺幣1500元、
    未婚、無小孩等家庭、經濟及生活狀況（審易卷第29頁），
    暨其本案犯罪之動機、目的、手段、竊取財物之種類與價值
    等一切情狀，量處如主文所示之刑，並諭知如易科罰金之折
    算標準。
四、沒收部分說明
    被告竊取之黃金耳環3對、鑽石耳環1對及鑽石項鍊1條，未
    經扣案，然既係被告行竊所得，迄未實際合法發還予告訴人
    詹秀峮，復無證據佐證已由他人取得，爰依刑法第38條之1
    第1項、第3項之規定宣告沒收，於全部或一部不能沒收或不
    宜執行沒收時，追徵其價額。
據上論斷，應依刑事訴訟法第273條之1第1項、第299條第1項前
段、第300條，刑法第320條第1項、第47條第1項、41條第1項前
段、第38條之1第1項前段、第3項，刑法施行法第1條之1，判決
如主文。
本案經檢察官丁亦慧偵查起訴，檢察官呂乾坤到庭執行職務。
中    華    民    國  110    年     11    月     1    日
                  刑事第五庭    法  官  李昆南
以上正本證明與原本無異。
如不服本判決應於收受判決後20日內向本院提出上訴書狀，並應
敘述具體理由。其未敘述上訴理由者，應於上訴期間屆滿後20日
內向本院補提理由書(均須按他造當事人之人數附繕本)「切勿逕
送上級法院」。
因疫情而遲誤不變期間，得向法院聲請回復原狀。
中    華    民    國   110    年    11    月     1    日
                                書記官  鄭仕暘
附錄本判決論罪科刑法條
中華民國刑法第320 條
意圖為自己或第三人不法之所有，而竊取他人之動產者，為竊盜
罪，處 5 年以下有期徒刑、拘役或 50 萬元以下罰金。
意圖為自己或第三人不法之利益，而竊佔他人之不動產者，依前
項之規定處斷。
前二項之未遂犯罰之。